【裁判字號】    99,簡上,27
【裁判日期】    990728
【裁判案由】    傷害
【裁判全文】
臺灣宜蘭地方法院刑事判決              99年度簡上字第27號
上  訴  人  臺灣宜蘭地方法院檢察署檢察官
上  訴  人  甲○○
即  被  告
上列上訴人因被告甲○○傷害案件，不服本院簡易庭於中華民國
99年4月28日所為99年度簡字第153號第一審判決（聲請簡易判決
處刑案號：99年度偵字第552號），提起上訴，本院管轄第二審
之合議庭判決如下：
    主  文
上訴駁回。
    事  實
一、緣乙○○於民國98年5月5日下午2時30許，在宜蘭縣南英老
    人館內，與甲○○因細故發生爭執，乙○○隨後騎乘腳踏車
    離去，甲○○於氣憤下騎乘機車追逐，自後追撞乙○○騎乘
    之腳踏車，致使乙○○人、車倒地後，甲○○竟基於傷害之
    犯意，持安全帽毆打乙○○，致乙○○受有肘挫傷之傷害。
二、案經乙○○訴請臺灣宜蘭地方法院檢察署檢察官偵查後聲請
    簡易判決處刑。
    理  由
一、訊據被告甲○○固坦承於98年5月5日下午2時30分許，在南
    英老人館與告訴人乙○○發生口角糾紛，於告訴人騎乘腳踏
    車離去後，即騎乘機車追上告訴人等情不諱，惟矢口否認有
    傷害犯行，並辯稱：乙○○到老人館去鬧，人家在唱歌、打
    麻將，他就來鬧，並用三字經罵伊，後來乙○○騎腳踏車走
    了，伊就騎摩托車追他，問為何要用三字經罵伊，追到他時
    ，他已經跌倒了，並跑到巷子裡，伊沒有用安全帽打他云云
    。經查：前開事實，業據告訴人於警、偵訊中證述在卷，並
    有告訴人所提財團法人羅許基金會羅東博愛醫院出具之診斷
    證明書1紙附卷可佐。雖被告辯稱並無毆打告訴人云云，但
    以被告、告訴人2人在南英老人館發生口角，於告訴人離去
    後，被告竟騎乘機車自後追逐告訴人，顯見被告當時處於盛
    怒狀態，再以被告追上告訴人後，無特殊狀態下，告訴人如
    何會自行跌倒，且告訴人跌倒後竟不敢再與被告爭執，隨即
    躲入巷弄內逃逸而去，從前開情形觀之，告訴人證稱係遭被
    告持安全帽毆打，因而逃入巷內躲藏等情，應堪採信。綜上
    所述，本件事證明確，被告傷害犯行堪以認定，應依法論科
    。
二、核被告所為，係犯刑法第277條第1項傷害罪。原審認本件罪
    證明確，審酌被告犯罪之動機、目的、手段、被害人所受傷
    勢，及被告犯罪後之態度與迄今未與被害人達成和解等一切
    情狀，量處拘役10日，如易科罰金，以新台幣1,000元折算
    1日，經核其認事用法均無違誤，量刑亦屬妥適，公訴人及
    被告之上訴均無理由，均應予駁回。
據上論斷，應依刑事訴訟法第455條之1第3項、第368條，判決如
主文。
本案經檢察官陳嘉瑜到庭執行職務
中    華    民    國    99    年    7     月    28    日
                  刑事第四庭  審判長法  官  林楨森
                                    法  官  陳雪玉
                                    法  官  辜漢忠
以上正本證明與原本無異。
本件不得上訴。
                                    書記官  林詩綺
中    華    民    國    99    年    7     月    29    日
附錄本案論罪科刑法條：
刑法第277條第1項
傷害人之身體或健康者，處3年以下有期徒刑、拘役或1千元以下
罰金。

司法院資訊處製作；財團法人民間司法改革基金會備份。
